【裁判字號】    97,訴,1025
【裁判日期】    970929
【裁判案由】    毒品危害防制條例
【裁判全文】
臺灣板橋地方法院刑事判決              97年度訴字第1025號
公  訴  人  臺灣板橋地方法院檢察署檢察官
被      告  甲○○
上列被告因違反毒品危害防制條例案件，經檢察官提起公訴（97
年度毒偵字第909 號），嗣因被告於本院準備程序中就被訴事實
為有罪之陳述，本院告知被告簡式審判程序之旨，並聽取當事人
之意見後，由本院合議庭裁定改由受命法官獨任依簡式審判程序
進行，判決如下：
    主  文
甲○○施用第一級毒品，處有期徒刑玖月。扣案之盛裝過海洛因
殘渣之塑膠袋壹個沒收。
    事  實
一、甲○○前於民國94年間，因施用毒品案件，經本院於94年 3
    月29日以94年度毒聲字第542 號裁定令入勒戒處所觀察、勒
    戒後，認無繼續施用毒品之傾向，於94年7 月6 日執行完畢
    釋放，並由臺灣板橋地方法院檢察署檢察官以94年度毒偵緝
    字第264 號為不起訴處分確定；又於96年間，因施用毒品案
    件，經本院於96年5 月31日以96年度訴字第1580號判決判處
    有期徒刑6 月，如易科罰金以新臺幣1,000 元折算1 日，經
    上訴臺灣高等法院，嗣經臺灣高等法院於96年11月6 日以96
    年度上訴字第4659號判決駁回上訴確定，又經本院於97年 1
    月18日以97年度聲減字第55號裁定減為有期徒刑3 月，如易
    科罰金以新臺幣1,000 元折算1 日確定，嗣於97年1 月25日
    易科罰金執行完畢（於本案不構成累犯）；再於同年間，因
    施用毒品案件，經本院於96年11月14日以96年度訴字第3252
    號判決判處有期徒刑8 月，並於97年2 月13日確定（現正執
    行中，於本案未構成累犯）。詎其猶不知悔改，竟於前揭觀
    察、勒戒執行完畢釋放後5 年內，復基於施用第一級毒品海
    洛因（下稱海洛因）之犯意，於97年1 月9 日中午某時（起
    訴書略載為97年1 月10日下午3 時20分為警採尿回溯前26小
    時內之某時許），在臺北縣新莊市○○路924 號住處（起訴
    書略載為在不詳地點），以將海洛因摻入香煙後點燃後吸食
    之方式，施用海洛因1 次。嗣於97年1 月10日14時20分許，
    為警持本院所核發之搜索票在甲○○上址住處執行搜索查獲
    ，並當場扣得海洛因殘渣袋1 個，經警採集其尿液送鑑驗結
    果，呈現鴉片類陽性反應，始查悉上情。
二、案經臺北市政府警察局大安分局移送臺灣板橋地方法院檢察
    署檢察官偵查起訴。
    理  由
壹、程序方面：
    查本件被告甲○○所犯並非死刑、無期徒刑、最輕本刑為 3
    年以上有期徒刑之罪或高等法院管轄第一審案件，而其於準
    備程序進行中，被告先就被訴事實為有罪之陳述，經法官告
    知簡式審判程序之旨，並聽取公訴人及被告之意見後，本院
    認適宜改依簡式審判程序進行，爰依刑事訴訟法第273 條之
    1 第1 項、第284 條之1 規定，由本院合議庭以裁定由受命
    法官獨任進行簡式審判程序，合先敘明。
貳、實體方面：
一、上揭事實，業據被告甲○○於偵查及本院審理時坦承不諱，
    復有臺北市政府警察局大安分局搜索扣押筆錄、扣押物品目
    錄表各乙份、查獲扣案物照片2 張存卷可稽，及海洛因殘渣
    袋1 個可資佐證。又被告為警查獲時所採其尿液送驗結果，
    係呈嗎啡陽性反應，此有臺北市政府警察局大安分局97年 2
    月4 日北市警安分刑字第09730295700 號函1 紙暨所附之臺
    北市政府警察局偵辦毒品案件尿液檢體委驗單（尿液檢體編
    號：017728）、臺灣尖端先進生技醫藥股份有限公司於97年
    1 月21日出具之濫用藥物檢驗報告各1 份在卷可佐。而扣案
    殘渣袋1 個經臺北市政府警察局大安分局以聯勤204 廠製造
    之煙毒檢驗A 包試劑初步檢驗結果，發現有海洛因成分殘留
    ，此有臺北市政府警察局大安分局查獲涉嫌毒品危害防制條
    例毒品鑑驗報告書1 份在卷可憑。據上，被告之任意性自白
    核與事實相符，堪以採信。又查，被告前於94年間，因施用
    毒品案件，經本院於94年3 月29日以94年度毒聲字第542 號
    裁定令入勒戒處所觀察、勒戒後，認無繼續施用毒品之傾向
    ，於94年7 月6 日執行完畢釋放，並由臺灣板橋地方法院檢
    察署檢察官以94年度毒偵緝字第264 號為不起訴處分確定，
    此有臺灣高等法院被告前案紀錄表存卷可考。綜上所述，足
    認被告前經觀察、勒戒執行完畢釋放後，5 年內再犯本件施
    用第一級毒品犯行至明。本案事證明確，被告犯行堪以認定
    ，應依法論科。
二、查海洛因屬毒品危害防制條例第2 條第2 項第1 款所規定之
    第一級毒品，核被告所為，係犯毒品危害防制條例第10條第
    1 項之施用第一級毒品罪。被告施用前持有第一級毒品之低
    度行為，為進而施用之高度行為所吸收，不另論罪。爰審酌
    被告有多次施用毒品之前科，有上述被告前案紀錄表存卷可
    參，益徵其品行非佳，且其曾經觀察、勒戒執行完畢，竟再
    為本件施用毒品犯行，顯見其不思悔改，自制力亦顯不佳，
    足以戕害其身心，滋生其他犯罪，惡化治安，嚴重損及公益
    ；惟另考量被告於犯後已坦承犯行，而其施用毒品行為於本
    質上係屬自我戕害行為，反社會之程度應屬較低等一切情狀
    ，量處如主文所示之刑，以資懲儆。又扣案之殘渣袋內所殘
    留之海洛因成分，業經鑑驗因量微已無法與塑膠袋析離秤重
    ，自無從併予諭知沒收銷燬。至於上開盛裝過海洛因殘渣之
    塑膠袋1 個，係被告所有，用於包裹毒品，防其裸露、潮濕
    ，便於攜帶持有第一級毒品所用之物，此據被告於本院審理
    時供明在卷，爰依刑法第38條第1 項第2 款規定，宣告沒收
    。
據上論斷，應依刑事訴訟法第273 條之1 第1 項、第299 條第 1
項前段，毒品危害防制條例第10條第1 項，刑法第11條前段、第
38條第1 項第2 款，判決如主文。
本案經檢察官乙○○到庭執行職務。
中    華    民    國    97    年    9     月    29    日
                  刑事第十八庭法  官  林淑婷
以上判決正本證明與原本無異。
如不服本判決，應於送達後十日內，向本院提出上訴狀（上訴書
狀應敘述具體理由）。
                              書記官  莊川億
中    華    民    國    97    年    9     月    30    日
附錄本案論罪科刑法條全文：
毒品危害防制條例第十條
施用第一級毒品者，處六月以上五年以下有期徒刑。
施用第二級毒品者，處三年以下有期徒刑。


司法院資訊處製作；財團法人民間司法改革基金會備份。
